臺灣高等法院民事裁定
111年度抗字第1195號

抗  告  人  禾昌國際事業股份有限公司

法定代理人  李賢文

上列抗告人因與相對人以太彥股份有限公司等間假處分事件，對
於中華民國111年8月11日臺灣桃園地方法院111年度全字第189號
裁定，提起抗告，本院裁定如下：
    主  文
原裁定關於命抗告人供擔保金額部分廢棄。
上開廢棄部分，抗告人為相對人供擔保金額為新臺幣參佰萬元。
抗告訴訟費用由相對人負擔。
    理  由
抗告人於原法院主張：伊與相對人以太彥股份有限公司（下稱
  以太彥公司）於民國110年11月16日、同年11月22日分別簽訂
  專用電腦委託管理合約書（下稱系爭委託管理合約）、專用電
  腦買賣合約書，約定伊向以太彥公司購買以太幣挖礦專用電腦
  設備（下稱系爭設備），並交付暨委託以太彥公司代為管理，
  以太彥公司則應將系爭設備挖礦所獲取之收益交付予伊，嗣伊
  依約於110年12月至111年3月間，共以新臺幣（下同）4,350萬
  元向以太彥公司購得87台系爭設備，並交由以太彥公司保管，
  雙方另約定將其中58台（各台編號、規格、合約編號如原裁定
  附表所示，以下合稱系爭58台設備）放置於以太彥公司之桃園
  市○○區○○○路○段000巷00號廠房，惟以太彥公司未依系爭委託
  管理合約之約定，遵期將系爭設備於111年4月至5月間挖礦所
  得收益5,916,000元交付予伊，經伊多次催告未果，伊遂於111
  年7月22日終止系爭委託管理合約，並要求以太彥公司返還系
  爭設備及積欠款項。詎以太彥公司於111年6月24日將上開廠房
  地址變更為相對人礦誠科技股份有限公司（下稱礦誠公司）之
  登記地址，並將系爭58台設備移轉予礦誠公司，惟礦誠公司之
  股東均為以太彥公司之董事，兩者具有高度控制從屬關係，足
  見以太彥公司、礦誠公司係濫用法人格之獨立性，將以太彥公
  司代為管理之系爭58台設備移轉至礦誠公司，藉此阻礙伊行使
  所有權，並脫免對伊之債務責任，伊自得依民法第184條、第7
  67條第1項前段規定，請求以太彥公司、礦誠公司返還系爭58
  台設備，為免礦誠公司再將系爭58台設備移轉予善意第三人所
  有，致伊有日後不能強制執行或甚難執行之虞，爰聲請准予宣
  告假處分，並願供擔保以補釋明之不足等語。原法院依民事訴
  訟法第532條規定，裁定准予抗告人提供擔保629萬元後，以太
  彥公司、礦誠公司就系爭58台設備，不得為讓與、移轉及其他
  一切處分行為。抗告人認原裁定所命擔保金額過高，因而抗告
  前來。
按抗告法院為裁定前，應使債權人及債務人有陳述意見之機會
  ，民事訴訟法第528條第2項定有明文，此項規定，依同法第53
  3條規定，於假處分準用之。上開規定旨在保障債權人及債務
  人之程序權，並使抗告法院能正確判斷原裁定之當否，惟假處
  分係保全程序，假處分裁定具隱密性，係為本案請求尚未經裁
  判確定前，預防將來債權人勝訴後，因請求標的之現狀變更，
  有日後不能強制執行或甚難強制執行之虞所設，其執行應依強
  制執行法第132條第1項規定，於裁定送達債務人之同時或送達
  前為之。考量此項立法趣旨，債權人對駁回其假處分聲請之裁
  定，或對准許假處分聲請之裁定所諭知之擔保金額不服，提起
  抗告，即無須使債務人有陳述意見之機會。準此，抗告人不服
  原裁定酌定之擔保金額，提起抗告，審酌全案情節，本院認仍
  有維持假處分隱密性之必要，無須使相對人陳述意見，合先敘
  明。
次按法院為附條件之假處分裁定，命債權人供擔保後得為假處
  分，此項擔保係備賠償債務人所應受之損害，故法院此項擔保
  額應斟酌債務人所應受之損害為衡量之標準，其數額應依標的
  物受假處分後，債務人不能利用或處分該標的物所受之損害額
  ，或因供擔保所受之損害額定之，非以標的物之價值為依據（
  最高法院48年台抗字第142號、63年台抗字第142號判例意旨參
  照）。又法院就債務人因假處分所受損害，命債權人預供擔保
  者，其金額之多寡應如何認為相當，原屬於法院職權裁量之範
  圍，雖非當事人所可任意指摘，惟抗告法院仍得依職權認定該
  擔保金是否相當，予以提高或降低之（最高法院85年台抗字第
  381號裁定意旨參照）。查抗告人係聲請禁止以太彥公司、礦
  誠公司對於系爭58台設備為讓與、移轉及其他一切處分行為，
  則以太彥公司、礦誠公司所受之損失主要係暫時無法就系爭58
  台設備為買賣等處分行為所發生之法定遲延利息損失。又系爭
  58台設備目前之市場合理價格約為每台價值183,000元，有抗
  告人委託展茂資產管理顧問股份有限公司出具之動產設備估價
  報告書在卷可稽（見本院卷第21至75頁），經本院查詢與系爭
  設備相近規格之產品，新品價格約為22萬元至30萬元間不等（
  見本院卷第79至134頁，網頁截圖），考量系爭設備係用於挖
  掘加密貨幣，須長時間高速運轉，對其效能耗損較大，且至原
  法院裁定時已使用逾半年等情，本院認上開估價報告書評估之
  價格尚屬合理。則以上開金額計算，系爭58台設備目前之市場
  合理價格為10,614,000元（計算式：183,000元58（台）＝10,
  614,000元），加計本案訴訟所需進行期間約為4年4月（依各
  級法院辦案期限實施要點，第一、二、三審審判案件之期限分
  別為1年4月、2年、1年，合計審理期限約需4年4月），按法定
  利率週年5％計算，以太彥公司、礦誠公司因本件假處分可能受
  有之損害約為2,299,700元【計算式：10,614,000元5％12（
  月）52（月）＝2,299,700元】，再斟酌以太彥公司、礦誠公
  司延後處分可能遭受之價格風險，暨系爭設備之使用特性，本
  院認抗告人所應供之擔保以300萬元為適當。原裁定酌定抗告
  人應提供之擔保金額為629萬元，顯然偏高，未兼顧債權人與
  債務人之權益，難謂妥適。
綜上所述，原裁定酌定本件擔保金額為629萬元，尚有未洽，抗
  告意旨指摘原裁定所命供擔保金額不當，就此部分提起抗告，
  聲明廢棄，為有理由，爰由本院廢棄原裁定該部分，另行裁定
  抗告人供擔保金額如主文第2項所示。
據上論結，本件抗告為有理由。依民事訴訟法第492條、第95條
  、第78條，裁定如主文。
中　　華　　民　　國　　111 　年　　9 　　月　　30　　日
                  民事第二十三庭
                      審判長法  官  張松鈞
                            法  官  許勻睿
                            法  官  李昆曄
正本係照原本作成。
本裁定除以適用法規顯有錯誤為理由外，不得再抗告。如提起再
抗告，應於收受送達後10日內委任律師為代理人向本院提出再抗
告狀。並繳納再抗告費新臺幣１千元。
中　　華　　民　　國　　111 　年　　10　　月　　4 　　日
　　　　　　　　　　　　　
　　　　　　　　　　　　　  書記官  蕭麗珍